# 德国会计准则与中国会计准则的主要差异？

提问人：lwlichen2007 时间：2013-07-09 17:49:13
请教下德国会计准则与中国会计准则的主要差异有哪些？

回答人：chenyiwei
首先要区分清楚：是在德国上市的公司的合并报表层面上按照欧盟统一指令执行的IFRS，还是德国本国的会计准则指定机构制定的会计准则？ 如果是IFRS，则与中国企业会计准则比较的相关信息很容易在往上搜索到，视野网内就有不少；如果是德国本国的会计准则，则这方面的研究较少，可能要花一点功夫去搜索了。